【裁判字號】    98,訴緝,73
【裁判日期】    980525
【裁判案由】    毒品危害防制條例
【裁判全文】
臺灣高雄地方法院刑事判決              98年度訴緝字第73號
公  訴  人  臺灣高雄地方法院檢察署檢察官
被      告  甲○○
上列被告因違反毒品危害防制條例案件，經檢察官提起公訴（95
年度毒偵字第1036號），因被告就被訴事實為有罪之陳述，本院
合議庭裁定由受命法官獨任依簡式審判程序審理，判決如下：
    主  文
甲○○施用第一級毒品，累犯，處有期徒刑柒月。扣案之裝有海
洛因液體之注射針筒壹支，沒收銷燬之；空夾鏈袋貳只，均沒收
之。
    事 實 及 理 由
一、犯罪事實：
    甲○○前因施用第一級毒品海洛因案件，經裁定送強制戒治
    ，嗣經裁定停止強制戒治交付保護管束期滿（於民國91年5
    月28日出所，於91年12月10日戒治期滿），並由臺灣高雄地
    方法院檢察署檢察官以91年度戒毒偵字第1154號不起訴處分
    確定；復因施用毒品案件，經裁定送強制戒治，並以92年度
    毒偵字第5449號提起公訴，經本院以92年度訴字第2417號判
    處有期徒刑6 月、4 月，應執行有期徒刑8 月確定，於94年
    6 月7 日縮刑期滿執行完畢。詎甲○○於強制戒治執行完畢
    釋放後5 年內，猶不知悔改，復基於施用第一級毒品海洛因
    之犯意，於94年11月3 日19時多許，在其高雄市新興區○○
    ○路180 巷50號之住處，以將海洛因摻水以針筒注射之方式
    ，施用第一級毒品海洛因1 次。嗣於94年11月4 日12時30分
    許，自上開住處取出與前次所施用之同一包海洛因，在高雄
    市新興區○○○○路8 之2 號旁空地廢墟內，欲再次以相同
    方式施用而未及施用時，即為警查獲，並當場扣得其所有裝
    有第一級毒品海洛因液體之注射針筒1 支、空夾鏈袋2 只。
二、本件被告甲○○所犯係死刑、無期徒刑、最輕本刑為3 年以
    上有期徒刑以外之罪，其於準備程序中就被訴事實為有罪之
    陳述，經告知簡式審判程序之旨，並聽取公訴人及被告之意
    見後，認無不得或不宜改依簡式審判程序進行之處，爰依刑
    事訴訟法第273 條之1 第1 項規定，裁定本件改行簡式審判
    程序，合先敘明。
三、訊據被告對於上開犯罪事實，坦承不諱，而被告於採尿後送
    鑑定結果，其尿液內確呈嗎啡陽性反應，有高雄市政府警察
    局新興分局煙毒尿液送驗登記代碼對照表、高雄市立凱旋醫
    院濫用藥物尿液檢驗報告各1 紙（見偵卷第19、20頁）附卷
    可憑，並有注射針筒1 支、空夾練袋2 只扣案可佐，堪認被
    告自白與事實相符。本件事證明確，被告犯行，洵堪認定，
    應依法論科。
四、論罪科刑：
（一）按海洛因係屬毒品危害防制條例第2 條第2 項第1 款所稱
      之第一級毒品，依法不得施用。核被告甲○○所為，係犯
      毒品危害防制條例第10條第1 項之施用第一級毒品罪。被
      告持有第一級毒品海洛因，意在供己施用，雖其為警查獲
      時持有內裝有海洛因之注射針筒1 支，而未及施用，然其
      所持有之海洛因與其本件所施用之海洛因為同一包，是其
      持有第一級毒品海洛因之低度行為，應為施用之高度行為
      吸收，不另論罪。公訴人就被告持有第一級毒品海洛因之
      行為，認另涉犯持有第一級毒品罪嫌，尚有誤會，併此敘
      明。又被告有如犯罪事實所載徒刑之宣告及執行完畢情形
      ，有臺灣高等法院被告前案紀錄表1 份在卷可稽，其於前
      開有期徒刑執行完畢後5 年內，故意再犯本件有期徒刑以
      上之罪，為累犯，應依刑法第47條第1 項規定加重其刑。
      爰審酌被告前已因施用毒品案件經強制戒治，猶未徹底戒
      除毒癮，足認其並無戒除毒害之決心，誠屬不該，惟念其
      施用毒品乃自戕一己之身體健康，尚未害及他人，及其犯
      後坦承犯行，態度良好等一切情狀，量處如主文所示之刑
      ，以資懲儆。再被告上開犯罪時間雖在96年4 月24日以前
      ，所犯合於中華民國96年罪犯減刑條例第2 條第1 項第3
      款之規定，惟其於95年6 月16日經本院通緝，於98年5 月
      5 日始自動到案，而依上開減刑條例第5 條之規定，自不
      得予以減刑，附此敘明。
（二）扣案注射針筒1 支，業據被告自承為其所有且係供施用第
      一級毒品犯罪所用之物，又該等物品經檢驗出海洛因陽性
      反應，有高雄醫學大學附設中和紀念醫院檢驗報告在卷可
      稽（本院訴字卷第20頁），應依毒品危害防制條例第18條
      第1 項前段規定，宣告沒收銷燬之；另扣案之空夾鏈袋2
      只，為被告所有，且供本件施用毒品所用之物，亦據其自
      承在卷，然無證據證明其上殘留海洛因而應視同第一級毒
      品，遂均依刑法第38條第1 項第2 款規定宣告沒收，附此
      敘明。
據上論結，應依刑事訴訟法第273 條之1 第1 項、第284 條之1
、第299 條第1 項前段，毒品危害防制條例第10條第1 項、第18
條第1 項，刑法第11條、第47條第1 項前段、第38條第1 項第2
款，判決如主文。
本案經檢察官杜妍慧到庭執行職務。
中    華    民    國    98    年    5     月    25    日
                  刑事第十六庭  法  官  王靖茹
以上正本證明與原本無異。
如不服本判決應於收受送達後10日內向本院提出上訴書狀，並應
敘述具體理由；如未敘述上訴理由者，應於上訴期間屆滿後20日
內向本院補提理由書（均須按他造當事人之人數附繕本）「切勿
逕送上級法院」。
中    華    民    國    98    年    5     月    25    日
                                 書記官  鍾錦祥
附錄本案論罪科刑法條全文：
毒品危害防制條例第10條
施用第一級毒品者，處 6 月以上 5 年以下有期徒刑。
施用第二級毒品者，處 3 年以下有期徒刑。


司法院資訊處製作；財團法人民間司法改革基金會備份。
